臺灣士林地方法院民事簡易判決
111年度士簡字第1388號
原      告  朱紹瑄

被      告  郭政宏
訴訟代理人  陳志遠
上列當事人間因被告過失傷害案件（111年度交簡字第7號），原
告提起刑事附帶民事訴訟請求損害賠償事件（111年度交附民字
第60號），經本院刑事庭裁定移送前來，本院於民國111年12月1
日言詞辯論終結，判決如下：
    主  文
被告應給付原告新臺幣陸拾陸萬陸仟貳佰捌拾肆元，及自民國一
百一十一年五月十八日起至清償日止，按週年利率百分之五計算
之利息。
原告其餘之訴駁回。
訴訟費用新臺幣參仟貳佰元，其中新臺幣貳仟零肆元由被告負擔
，餘由原告負擔。
本判決原告勝訴部分得假執行，但被告如以新臺幣陸拾陸萬陸仟
貳佰捌拾肆元為原告預供擔保後，得免為假執行。
原告其餘假執行聲請駁回。
    事實及理由
一、按民事簡易訴訟訴狀送達後，原告不得將原訴變更或追加他
    訴，但擴張或減縮應受判決事項之聲明者，不在此限，民事
    訴訟法第436條之23、第436條第2項、第255條第1項但書第3
    款定有明文。查原告起訴時訴之聲明為「1.被告應給付原告
    新臺幣（下同）770,899元，及本件起訴狀繕本送達翌日起
    至清償日止按週年利率5％計算之利息；2.原告願供擔保請准
    宣告假執行。」嗣於訴訟進行中，原告變更訴之聲明為「1.
    被告應給付原告1,064,099 元，及自本件起訴狀繕本送達翌
    日起至清償日止，按週年利率5％計算之利息；2.原告願供擔
    保請准宣告假執行。」核其變更請求部分，屬於擴張訴之聲
    明，依前揭規定，原告所為變更部分應予准許。
二、原告起訴主張：被告於民國110年10月10日14時28分許駕駛
    車牌號碼000-0000號自用小客車，沿臺北市北投區天母西路
    由南往北方向行駛，行經該路段與石牌路2段交岔口欲右轉
    時，本應注意轉彎車應禮讓直行車先行，而依當時情形，並
    無不能注意之情事，竟疏未注意及此，即貿然駕車右轉，適
    原告搭乘訴外人王安慶騎乘車牌號碼000-0000號普通重型機
    車沿同路段同向騎乘在被告所駕駛車輛右後方，見狀煞車不
    及，兩車發生碰撞，致原告倒地，並受有左手肱骨骨折等傷
    害，原告因上揭傷害支付醫療費用61,326元、照護費49,000
    元、復健費用1,450元、除疤費用354,650元、交通費用875
    元、醫療器材1,560元、營養品4,718元，且因上述傷害而需
    請假，受有薪資損失（3月）及考績獎金損失（1月）190,52
    0元；除上述損害外，原告因本件事故所造成之傷害，身心
    均遭受俱創，併請求精神慰撫金40萬元，爰依侵權行為法律
    關係提出本件訴訟等語，並聲明：1.被告應給付原告1,064,
    099 元；2.原告願供擔保請准宣告假執行。
三、被告答辯略以：不爭執被告於本件事故之過失責任，但是原
    告所請求之金額過高，其中被告對於醫療費用、復健費用、
    交通費、醫療器材、營養品部分均不爭執；照護費用因原告
    沒有單據，故應以每日2,250元計算，原告之請求過高；對
    於薪資部分原告不爭執，而獎金部分，請假並非考核之唯一
    要素，故不得請求獎金部分；醫美相關部分，原告就此部分
    進行過2次評估，但第2次評估之費用將近第1次評估2倍之多
    ，顯有疑問，另原告之肥厚性疤痕可能為蟹足腫，此係原告
    自身體質問題，應類推與有過失，減輕被告之賠償責任，又
    疤痕之復原依個人體質、傷口大小、照護因素等，有不同之
    恢復成效與期間，原告就醫美部分所提出之診斷證明書，卻
    明確指出應實施治療之次數，顯無所據；另原告慰撫金之請
    求過高等語，並聲明：1.請求駁回原告之訴；2.如受不利判
    決，被告願供擔保請准免為假執行。
四、法院得心證的理由：
　㈠按因故意或過失，不法侵害他人之權利者，負損害賠償責任 
    ；汽車、機車或其他非依軌道行駛之動力車輛，在使用中加
     損害於他人者，駕駛人應賠償因此所生之損害，民法第184
    條第1項前段、第191條之2前段分別定有明文。
　㈡經查，原告主張被告上開過失傷害之犯行，業經本院刑事庭
    以111年度交簡字第7號判決判處有期徒刑4月，有本院上開
    刑事判決在卷可按，被告亦不爭執本件事故之過失責任，應
    堪信原告之主張為真實，被告應就原告之損害負賠償責任。
　㈢以下審酌金額：
　　1.醫療費用61,326元、復健費用1,450元、交通費875元、醫
      療器材1,560元、營養品4,718元部分：經原告提出醫療費
      用收據、診斷證明書、統一發票等件為證，且被告對此不
      爭執（見本院卷第158、160頁），應認為真實，原告此部
      分之請求，應予以准許。
　　2.看護費用49,000元部分：因本件事故所受之傷害，原告主
      張於住院及出院後休養期間，需專人照護，請求賠償看護
      費用49,000元，依據原告所提出之診斷證明書（見本院卷
      第41頁），原告於手術後需專人全天照顧2週，原告並無
      聘請專業看護，而係由親人照護，然親人間之恩惠行為，
      非為得減免被告賠償責任之事由，因此原告仍得請求看護
      費用之賠償，並以現行看護費用為計算標準，而原告主張
      每日看護費用應以3,500元為計算，此一標準明顯高於一
      般市場行情，被告雖主張以每日2,250元為計算標準，但
      是並無提出任何證據以時期說，故本院以職權認定，應認
      以每日2,500元為計算標準，因此原告得請求被告賠償之
      看護費用為35,000元（計算式：14×2,500=35,000），逾
      此範圍，為無理由，應予駁回。
　　3.醫美除疤費用354,650元部分：原告此部分之請求，據其
      提出診斷證明書、評估費用單據等件為證，應認為真實，
      被告雖以前詞置辯，並認為診斷證明書有虛假之虞，然被
      告並無提出任何證據以實其說，且該診斷證明書為醫師根
      據專業判斷所為，被告對此有疑，卻未提出任何基於醫學
      上之專業資料以供彈劾上開證據，故原告此部分之請求，
      為有理由，應予以准許。
　　4.薪資及考績獎金190,520元部分：依據原告所提出之診斷
      證明書（見本院卷第41頁），原告於手術後需休養3個月
      ，被告則對於原告每月薪資47,630元、損失3個月薪資乙
      節不爭執（見本院卷第121頁），因此原告請求3個月之薪
      資損失，為有理由，應予准許；至於考績獎金1個月部分
      ，查原告任職於勞動部，係有職稱、俸點之公務人員，有
      勞動部考績通知書在卷可查，按公務人員在考績年度內，
      有下列情事之一，不得考列甲等：事、病假合計超過十四
      日者，公務人員考績法施行細則第4條第3項第5款定有明
      文，查原告於事故後之110年間請病假逾14日，有原告之
      出勤資料在卷可查，依前述規定就110年之考績，已無打
      甲等之可能，而原告之110年考績果經審定為乙等，有勞
      動部考績通知書在卷可查，被告雖辯稱請假非考核之唯一
      因云云，然現行公務員考績做法，甲等比例不得超過百分
      之75，實務上就全機關人員多會核定將近百分之75之甲等
      人數，此惟眾所皆知之事實，是應以甲等為常態，被告若
      認原告若無請假仍將遭評定為乙等，自應就此付舉證之責
      ，然被告未就此舉證以實其說，因此原告請求被告賠償獎
      金損失，為有理由；又按公務員考績甲等與乙等，獎金差
      距僅為半個月，公務人員考績法第7條第1項第1、2款定有
      明文，原告雖提出111年之差勤紀錄（見本院卷第93頁）
      ，然所請者多為休假，並無事、病假合計超過14日之情形
      ，且111年間之考績於本件言詞辯論終結時仍未考核，原
      告亦未必遭核定為乙等，是原告就考績獎金之損失，僅能
      請求110年部分之半月，加計前述之3個月薪資損失，被告
      應賠償原告3.5個月之薪資，，因此被告應給付原告166,7
      05元（47,630×3.5），逾此範圍，為無理由，應予駁回。
　　5.精神慰撫金部分：不法侵害他人之人格權，被害人受有非
      財產上損害，請求加害人賠償相當金額之慰撫金時，法院
      對於慰撫金之量定，應斟酌實際加害情形、所造成之影響
      、被害人痛苦之程度、兩造之身分地位經濟情形及其他各
      種狀況，以核定相當之數額；再非財產上損害之慰撫金數
      額，究竟若干為適當，應斟酌兩造身分、地位及經濟狀況
      ，俾為審判之依據。本院衡諸被告侵權行為之手段、方式
      、所造成原告身體損害及其程度、侵權行為情況、兩造學
      歷及家庭經濟狀況、本院依職權調取之兩造109年財稅收
      入資料等一切情狀，認原告得請求被告賠償之非財產上損
      害即精神慰撫金，以4萬元為妥適，逾此範圍之請求，即
      為無理由，應予駁回。
　㈣從而，原告請求被告給付666,284元（計算式：61,326+1,450
    +875+1,560+4,718+35,000+354,650+166,705+40,000=666,2
    84），及自起訴狀繕本送達之翌日即111年5月18日起至清償
    日止，按週年利率5％計算之利息，為有理由，應予准許，逾
    此範圍之請求，則無理由，應予駁回。
五、本件原告勝訴部分係就民事訴訟法第427條第1項適用簡易程
    序所為被告部分敗訴之判決，依民事訴訟法第389條第1項第
    3款規定，應依職權就原告勝訴部分宣告假執行，原告假執
    行之聲請不另准駁，並依同法第392條第2項規定，依被告聲
    請，宣告被告預供擔保後，得免為假執行。至原告敗訴部分
    ，其假執行之聲請即失所附麗，應併予駁回。
六、原告請求之給付除追加部分外，係刑事附帶民事訴訟經刑事
    庭裁定移送前來，依法免納裁判費，附此敘明。至原告請求
    之追加部分共293,200元，非屬附帶民事部分，依職權確定
    訴訟費用為3,200元（第一審裁判費），本件審理時，原告
    對於上開裁判費之收取表達不滿（見本院卷第154頁），本
    院亦以當庭計算並提供算式供原告參考，上開裁判費之收取
    ，均有法規可資考察，並無任何溢收之處，原告主張容有未
    洽。上開裁判費，其中2,004元應由被告負擔，餘由原告負
    擔。
中　　華　　民　　國　 111　　年　　12 　 月　　15　　日
                  士林簡易庭法  官  陳紹瑜 
以上正本係照原本作成。
如不服本判決，應於判決送達後20日內，向本院提出上訴狀並應
記載上訴理由，如於本判決宣示後送達前提起上訴者，應於判決
送達後20日內補提上訴理由書（須附繕本）。             
中　　華　　民　　國　 111　　年　　12　　月　　15　　日
                            書記官  詹禾翊